# 应收账款的确认

提问人：勇闯四方 时间：2017-03-10 17:59:31
我个人觉得 因为产品的主要风险报酬还没有转移给对方 不能满足收入确认条件 虽然合同规定可以收款了 但收到的款项应该是预收

回答人：chenyiwei
这可以从或有事项准则中的“待执行合同”去解释。在货物交付和款项收取之前，双方都没有履行实质性的合同义务，合同处于待执行状态，因此这时开票要求收款就不能同时确认一项资产和一项负债。

提问人：快乐小小鸟 时间：2017-03-10 21:11:31
非常感谢您的耐心解答，还有一个问题，开发票怎么处理？怎样记账？

回答人：chenyiwei
开发票时，如果既未满足会计上确认收入的条件，也没有实际收到款项，则无需账务处理，备查登记即可。